臺灣高等法院刑事判決　　　　　　　　　　　　　九十一年度上易字第二八八四號
　　上　訴　人
　　即　被　告　甲○○
右上訴人因毒品危害防制條例案件，不服臺灣板橋地方法院九十一年度簡上字第一六
四號，中華民國九十一年七月二十四日第一審判決（聲請簡易判決處刑案號：臺灣板
橋地方法院檢察署九十年度毒偵字第四三四五號，移送原審併辦審理案號：臺灣板橋
地方法院檢察署九十一年度毒偵字第九三五號，經原審認不得行簡易判決程序，改依
通常訴訟程序審理）提起上訴，本院判決如左：
    主  文
上訴駁回。
    事  實
一、甲○○前因傷害案件，經原審以八十四年度易字第五二八七號判處有期徒刑五月
    確定，於民國八十五年二月九日易科罰金執行完畢；復因違反麻醉藥品管理條例
    案件，經原審以八十四年度易字第五二八七號判處有期徒刑五月確定，於八十七
    年十一月二十三日執行完畢。其因施用第二級毒品安非他命違反毒品危害防制條
    例案件，先後兩次經檢察官依原審八十七年度毒聲字第一四四０號及八十九年度
    毒聲字第四三三九號裁定分別送觀察勒戒處所觀察、勒戒後，均因認無繼續施用
    毒品之傾向，而由臺灣板橋地方法院檢察署檢察官先後於八十七年九月十七日及
    八十九年八月二十四日，分別以八十七年度偵字第一六一八三號、八十九年度毒
    偵字第四六三四號為不起訴處分確定在案。詎其自前次觀察勒戒執行完畢出所後
    ，復自八十九年十二月間某日起至九十一年二月十六日止，多次在其位於臺北縣
    三重市○○街十一之一號住處廁所，以火燒烤安非他命而吸食其煙霧之方式，連
    續施用第二級毒品安非他命多次。嗣先於九十年六月二十日十八時三十分許，在
    臺北縣三重市○○○路六十九之二號門前為警查獲；復於九十一年二月二十日二
    十一時許，在臺北縣三重市○○路與洛陽街口為警再次查獲。
一、案經臺北市政府警察局信義分局及臺北縣政府警察局三重分局報告臺灣板橋地方
    法院檢察署檢察官偵查聲請簡易判決處刑及移送原審併案審判。
    理  由
一、原審訊據上訴人即被告吳柄龍對於右揭時地施用安非他命之犯罪事實，均自白不
    諱在卷，而其兩次遭查獲後經採集尿液檢驗結果，亦均呈安非他命類陽性反應，
    有卷附臺北市立療養院煙毒尿液檢驗報告書、臺北市政府警察局信義分局偵辦涉
    嫌毒品危害防制條例案尿液對照表、臺灣科技檢驗股份有限公司濫用藥物尿液檢
    驗報告及臺北縣政府警察局三重分局查獲毒品案件被移送者姓名代碼對照表附卷
    可稽，足證被告前開自白核與事實相符，應可採信。又被告前因施用第二級毒品
    安非他命違反毒品危害防制條例案件，先後兩次經檢察官依原審八十七年度毒聲
    字第一四四０號及八十九年度毒聲字第四三三九號裁定分別送觀察勒戒處所觀察
    、勒戒後，均因認無繼續施用毒品之傾向，而由臺灣板橋地方法院檢察署檢察官
    先後於八十七年九月十七日及八十九年八月二十四日，分別以八十七年度偵字第
    一六一八三號、八十九年度毒偵字第四六三四號為不起訴處分確定在案等情，亦
    有該等不起訴處分書及臺灣高等法院檢察署刑案紀錄簡覆表在卷可據，是以本件
    事證明確，被告三犯施用安非他命之犯行，堪予認定。
二、按安非他命為毒品危害防制條例第二條第二項第二款所定之第二級毒品，核被告
    所為，係犯同條例第十條第二項之施用第二級毒品罪。其先後多次施用第二級毒
    品之犯行，時間緊接，方法相同，觸犯構成要件相同之罪，顯係基於概括犯意所
    為，為連續犯，應依刑法第五十六條之規定論以一罪，並加重其刑。檢察官聲請
    簡易判決處刑意旨雖未敘及被告於九十年六月二十日為警採尿前九十六小時以前
    及採尿之後施用第二級毒品之行為，惟此與經聲請論科之部分有連續犯之裁判上
    一罪關係，為聲請效力所及，應依法併予審判。又被告前因傷害案件，經原審以
    八十四年度易字第五二八七號判處有期徒刑五月確定，於八十五年二月九日易科
    罰金執行畢；復因違反麻醉藥品管理條例案件，經原審以八十四年度易字第五二
    八七號判處有期徒刑五月確定，於八十七年十一月二十三日執行完畢，此有臺灣
    高等法院檢察署刑案紀錄簡覆表附卷足參，其於五年以內再犯本件最重本刑為有
    期徒刑以上之罪，為累犯，應依刑法第四十七條之規定遞為加重其刑。
三、原審本同上之見解，適用毒品危害防制條例第十條第二項（原判決據上論斷欄誤
    繕為第一項，應予改正）、第二十條第三項、刑法第十一條前段、第五十六條、
    第四十七條，審酌被告有多次施用毒品遭查獲之紀錄，素行非佳，且前已二次因
    觀察勒戒結果認無繼續施用毒品傾向而受不起訴處分，已受毒品危害防制條例對
    施用毒品人之寬典，竟仍再為吸食，顯見並無悔意，惡性非淺，然施用毒品究為
    戕害自身健康之犯罪，本件被告施用之犯行於他人尚無明顯重大危害，並於審理
    中能坦認犯行，犯罪後之態度尚稱良好等一切情狀，量處有期徒刑柒月，並敘明
    依卷附臺灣科技檢驗股份有限公司濫用藥物尿液檢驗報告所示，被告尿液除呈安
    非他命類陽性反應外，尚有鴉片類陽性反應之結果，是以被告不無在該次採尿前
    二十四小時內施用海洛因而另犯施用第一級毒品罪嫌之虞，然此部分未經起訴或
    偵結，應由檢察官另行依法處理，其認事用法均無不合，量刑亦無不當，被告上
    訴意旨以量刑過重，指摘原判決不當，為無理由，應予駁回。
四、被告經合法傳喚，無正當理由不到庭，爰不待其陳述逕行判決。
據上論斷，應依刑事訴訟法第三百六十八條、第三百七十一條，判決如主文。
本案經檢察官周誠南到庭執行職務
中      華      民      國    九十一    年    十一      月     十九     日
                              臺灣高等法院刑事第二庭
                                  審判長法  官  蔡  長  溪
                                        法  官  林  俊  益
                                        法  官  楊  貴  志
右正本證明與原本無異。
不得上訴。
                                        書記官  胡      儀
中      華      民      國    九十一    年    十一      月      二十    日
